【裁判字號】    90,簡上,208
【裁判日期】    900605
【裁判案由】    竊盜
【裁判全文】
臺灣板橋地方法院刑事判決                          九十年度簡上字第二０八號
    上  訴  人  臺灣板橋地方法院檢察署檢察官
    被      告  甲○○
右列上訴人因被告竊盜案件，不服中華民國九十年六月五日本院板橋簡易庭九十年度
板簡字第七四三號刑事簡易判決〔聲請簡易決處刑書案號：九十年度偵字第五一０七
號〕，提起上訴，本院管轄第二審之合議庭判決如左：
    主  文
原判決撤銷。
甲○○連續竊盜，處拘役伍拾伍日，如易科罰金，以參佰元折算壹日。
    事  實
壹、甲○○有多次竊盜前科，未引為鑑，復基於意圖為自己不法之所有之概括犯意，
    連續於〔一〕民國〔下同〕九十年三月七日上午十一時三十分許，在臺北縣中和
    市○○街一三０號全家便利商店內，竊取上開商店所有之刮鬍刀片貳盒，得手後
    藏置於外套內離去。嗣於同日下午二時許，在上址店前經警查獲。〔二〕九十年
    三月十五日下午二時許，在臺北縣中和市○○街六十三號全家便利商店內，竊取
    上開商店所有之雪茄貳支得手。嗣經店員王崇耀發覺報警查獲。
貳、案經臺北縣警察局中和分局報告臺灣板橋地方法院檢察署檢察官偵查後聲請以簡
    易判決處刑。
    理  由
壹、被告甲○○經合法傳喚，無正當之理由於審判期日不到庭，據其於訊問期日之陳
    述稱：「有〔於九十年三月七日上午十一時三十分，在中和市○○街一三０號全
    家便利商店偷取刮鬍刀片貳盒〕。」、「是的〔在同日下午二時在上址被警察查
    獲〕」、「〔事實欄壹之(二)部份〕我當天去吃早餐，我跟員工發生爭執，我沒
    有拿他們的雪茄。」、「當時我喝酒，也有拿雪茄，沒有付帳。」、「〔喝酒之
    程度〕沒有任何證據。」、「〔前開雪茄〕我抽掉了。」、「因為當時我有喝酒
    ，我也知道我有案底，我決心要改過，我當時沒有心要偷。我感到後悔。」〔參
    見本院九十年九月十日訊問筆錄〕等。查：
    一、事實欄壹之〔一〕所示事實，業據被害人即全家便利商店之店長乙○○指訴
        歷歷〔參見九十年度偵字第五一０七號卷第六頁〕，與被告於警訊時自白犯
        罪之情節〔參見同上偵卷第五頁〕暨被告於本院供稱「有〔於九十年三月七
        日上午十一時三十分，在中和市○○街一三０號全家便利商店偷取刮鬍刀片
        貳盒〕。」、「是的〔在同日下午二時在上址被警察查獲〕」等情，互核相
        符，並有贓物認領保管單〔附九十年度偵字第五一０七號卷第七頁〕足佐；
        事實欄壹之〔二〕部份，業據全家便利商店之店員王崇耀指訴歷歷〔參見九
        十年度偵字第九八二四號卷第七頁、第八頁〕，與被告於警訊時自白竊取前
        開雪茄等情節〔參見九十年度偵字第九八二四號卷第五頁、第六頁〕，暨被
        告於本院訊問時供稱「當時我... ，也有拿雪茄，沒有付帳。」、「〔前開
        雪茄〕我抽掉了。」等情，互核亦相符。凡此情節，堪認被告確有右開竊盜
        犯行，其於本院訊問時，就事實欄壹之〔二〕部份，或執「我沒有拿他們的
        雪茄。」、「我當時沒有心要偷。」云云為辯，係犯後圖卸之詞，未便遽信
        。
    二、關於事實欄壹之〔二〕部份，被告另辯稱「當時我喝酒。」，惟詢以喝酒至
        何種程度有無證據，被告答稱「〔喝酒之程度〕沒有任何證據。」〔參見本
        院九十年九月十日訊問筆錄〕，自無從但據所辯上情，為有利於被告之認定
        。
    三、本件事證明確，被告之右開犯行，堪予認定。
貳、核被告所為，係犯刑法第三百二十條第一項之竊盜罪。其先後貳次竊盜犯行，時
    間緊接，犯罪構成要件相同，顯係基於概括之犯意而為，依連續犯之規定，論以
    一罪，並加重其刑。
參、原審論處被告竊盜罪、刑，原非無見。惟原審就被告所為如事實欄壹之〔二〕所
    示竊盜犯行，未及審酌，容有未洽。公訴人執此提起上訴，為有理由，即應由本
    院管轄第貳審之合議庭將之撤銷，自為判決。爰審酌被告有多次竊盜前科，此有
    臺灣高等法院檢察署刑案紀錄簡覆表足參，未引為鑑，並審酌其犯罪之動機、目
    的、手段、所致之損害、竊得之財物值，暨被告犯罪後態度等一切情狀，量處如
    主文所示之刑，並諭知易科罰金之折算標準。
肆、被告經合法傳喚，無正當之理由不到庭，爰不待其陳述，逕行判決。
據上論斷，應依刑事訴訟法第四百五十五條之一第一項、第三項、第三百六十九條第
一項前段、第三百七十一條、第三百六十四條、第二百九十九第一項前段，刑法五十
六條、第三百二十條第一項、第四十一條第一項前段，罰金罰鍰提高標準條例第一條
前段、第二條，判決如主文。
本案經檢察官壽勤偉到庭執行職務。
中      華      民      國    九十      年      十    月    二十六    日
                                  臺灣板橋地方法院刑事第五庭
                                          審判長法  官    陳秀
                                                法  官    陳鴻清
                                                法  官    陳福來
右正本證明與原本無異。
不得上訴。
                                                書記官    陳春銘
中      華      民      國      九十      年      十    月    二十九    日
附錄本案論罪科刑參考法條：
刑法第三百二十條：
意圖為自己或第三人不法之所有，而竊取他人之動產者，為竊盜罪，處五年以下有期
徒刑、拘役或五百元以下罰金。
意圖為自己或第三人不法之利益，而竊佔他人之不動產者，依前項之規定處斷。
前二項之未遂犯罰之。


司法院資訊處製作；財團法人民間司法改革基金會備份。
